臺灣高雄地方法院刑事判決　　　　　100年度審交訴字第173號
公　訴　人　臺灣高雄地方法院檢察署檢察官
被　　　告　戴仲孝
上列被告因公共危險案件，經檢察官提起公訴（100 年度偵字第
12584 號），嗣因被告就被訴事實為有罪陳述，經本院告知簡式
審判程序意旨並聽取公訴人及被告之意見後，本院合議庭裁定由
受命法官獨任依簡式審判程序審理，判決如下：
    主  文
戴仲孝犯肇事致人傷害逃逸罪，處有期徒刑陸月，如易科罰金，
以新臺幣壹仟元折算壹日。
    事  實
一、戴仲孝於民國100 年2 月24日上午，駕駛車號2953-GP 號自
    用小客車，沿高雄市三民區○○○路由東往西方向行駛，於
    同日上午7 時30分許，行經該路段664 號前時，本應注意汽
    車在同向二車道以上之道路，除應依標誌或標線之指示行駛
    外，變換車道時，應讓直行車先行，並注意安全距離，而依
    當時天候晴、有日間自然光線、路面柏油鋪裝、乾燥無缺陷
    、無障礙物、視距良好，並無其他不能注意之情事，竟疏未
    注意上情，貿然向右變換車道，適有高瑞州騎乘車號APR-57
    3 號普通重型機車，沿同方向違規行駛快車道至該處，因雙
    方有前揭過失，避煞不及發生碰撞，致高瑞州人車倒地，因
    而受有顏面挫裂傷及上、下肢多處挫裂傷之傷害（過失傷害
    部分，未據告訴）。詎戴仲孝肇事致人受傷後，主觀上已意
    識到自己肇事致高瑞州受傷之事實，竟基於肇事逃逸之犯意
    ，旋即駕車逕行離去，未留置現場採取必要安全救護措施或
    報警處理。嗣經路人記下肇事車號，報警循線查獲。
二、案經高雄市政府警察局三民第二分局移送臺灣高雄地方法院
    檢察署檢察官偵查起訴。
    理  由
一、本件被告戴仲孝所犯係死刑、無期徒刑、最輕本刑為3 年以
    上有期徒刑以外之罪，其於審判程序中就被訴事實為有罪之
    陳述，經法官告知簡式審判程序之旨，並聽取公訴人及被告
    之意見後，經本院合議庭裁定由受命法官獨任進行簡式審判
    程序。又本件卷內之證據調查，依同法第273 條之2 規定，
    不受第159 條第1 項關於傳聞法則規定之限制，依法均有證
    據能力，合先敘明。
二、上揭犯罪事實業據被告坦承不諱，核與證人即被害人高瑞州
    、目擊證人賴明德於警詢時證述之情節相互符合（見警卷第
    4 至7 頁），並有高雄市政府警察局三民第二分局道路交通
    事故現場圖、道路交通事故調查報告表（一）、（二）、高
    雄市政府警察局交通大隊交通事故談話紀錄表、和解書各1
    份、現場及蒐證照片10張在卷可稽（見警卷第12至20、22頁
    ）；而被害人受有顏面挫裂傷及上、下肢多處挫裂傷等傷害
    之事實，亦有吳永裕外科診所100 年2 月24日診斷證明書1
    紙可證（見警卷第29頁），足見被告之任意性自白與事實相
    符，得為認定犯罪之依據。從而，本件事證明確，被告上開
    犯行堪以認定，應依法論科。
三、按刑法第185 條之4 之肇事致人死傷逃逸罪，係以處罰肇事
    後逃逸之駕駛人為目的，俾促使駕駛人於肇事後能對被害人
    即時救護，以減少死傷，是該罪之成立只以行為人有駕駛動
    力交通工具肇事，致人死傷而逃逸之事實為已足，至行為人
    之肇事有否過失，則非所問，亦毋須行為人另有何遺棄被害
    人或自身逃避司法裁判之意思，行為人不留在肇事現場為即
    時救護、避免後車再度撞擊或協助相關人員迅速處理事故而
    離去，使肇事所發生之損害有再度擴大之危險，即構成該罪
    。是核被告所為，係犯刑法第185 條之4 之肇事致人傷害逃
    逸罪。審酌被告前因酒駕案件，經本院以100 年度交簡字第
    2713號判處有期徒刑2 月確定，有上開臺灣高等法院被告前
    案紀錄表及判決書可參，素行不佳，竟猶不知悔改，復未依
    交通規則駕駛車輛，肇致本件車禍事故，使被害人受有身體
    上及精神上之損害，且肇事後竟為躲避警方查緝，未留置現
    場照護被害人或報警處理，而逕自離開現場，罔顧他人生命
    、身體安全，行為實有不該，本應嚴懲，惟念及其於本院審
    理時尚能坦承肇事逃逸之犯行，且就過失傷害部分已以新臺
    幣（下同）3 萬2,000 元與被害人達成和解，補償被害人所
    受損害，有上開和解書在卷可稽（見警卷第22頁），並考量
    本案犯罪情節、被害人所受傷害程度，被告係68年間出生，
    有其年籍資料附卷可參，現年31歲，正值青壯，目前從事訂
    作招牌工作、月薪3 萬多元，有正當工作，亦經其陳明在卷
    ，及其自稱高中畢業、家庭經濟狀況小康等一切情狀（見警
    卷第1 頁調查筆錄受詢問人欄、本院卷第22頁），量處如主
    文所示之刑，併諭知如主文所示易科罰金之折算標準，以示
    懲儆。
據上論斷，應依刑事訴訟法第299 條第1 項前段、第273 條之1
第1 項，刑法第185 條之4 、第41條第1 項前段，判決如主文。
本案經檢察官王兆琳到庭執行職務。
中    華    民    國    100   年    8     月    18    日
                      刑事第十庭      法  官  周佳佩
以上正本證明與原本無異。
如不服本判決應於收受判決後10日內向本院提出上訴書狀，並應
敘述具體理由。其未敘述上訴理由者，應於上訴期間屆滿後20日
內向本院補提理由書（均須按他造當事人之人數附繕本) 「切勿
逕送上級法院」。
中    華    民    國    100   年    8     月    18    日
                                      書記官  李承悌
附錄本案論罪科刑法條：
刑法第185 條之4
駕駛動力交通工具肇事，致人死傷而逃逸者，處6 月以上5 年以
下有期徒刑。